en: Extraction type: Convertible; Ducted; Ductless; Other
vi: Loại chiết xuất: Chuyển đổi; Có ống dẫn; Không có ống dẫn; Khác
hr-HR: Vrsta odvođenja zraka: Promjenjivo; Kanalno; Bez kanala; Ostalo
ko: 추출 유형: 컨버터블; 덕트; 무덕트; 기타
de: Abzugstyp: Konvertierbar; Kanalleitung; Kanallos; Sonstiges
sk-SK: Typ odvádzania: Rozkladací; Potrubný; Bez potrubia; Iné
pt-BR: Tipo de extração: Conversível; Com exaustão; Sem exaustão; Outro
zh-CN: 萃取类型: 可转换; 用导管; 无导管; 其他
bg-BG: Тип екстракция: Обратимо; С въздуховоди; Безканално; Други
ro-RO: Tip extracție: Convertibilă; Conductă; Fără conductă; Altele
fr: Type d’extraction: Convertible; Canalisé; Sans conduit; Autre
hu: Légtelenítő típusa: Átalakítható; Cső; Cső nélküli; Egyéb
es: Tipo de extracción: Convertible; Con ductos; Sin ductos; Otros
cs: Typ vývodu: Konvertibilní; S vývodem; Bez vývodu; Jiné
pt-PT: Tipo de extração: Conversível; Canalizado; Sem canalização; Outro
th: ประเภทการสกัด: ปรับรูปแบบได้; แบบใช้ท่อ; แบบไม่ใช้ท่อ; อื่นๆ
nb: Ekstraksjonstype: Omformbar; Kanalisert; Kanalløs; Annet
sl-SI: Vrsta ekstrakcije: Pretvorljivo; Kanalna; Brezkanalna; Drugo
nl: Extractietype: Converteerbaar; Met leiding; Zonder leiding; Andere
da: Ekstraktionstype: Konvertibel; Kanaliseret; Kanalfri; Andet
pl: Typ ekstrakcji: Wymienna; Kanałowy; Bezkanałowy; Inne
zh-TW: 抽取類型: 可轉換; 管道式; 無管道; 其他
fi: Uuttotyyppi: Muunnettava; Kanavoitu; Kanavaton; Muu
tr: Ekstraksiyon Türü: Dönüştürülebilir; Kanallı; Kanalsız; Diğer
sv: Extraktionstyp: Konvertibel; Kanaliserad; Kanallös; Övrigt
ru: Способ отвода воздуха: Трансформер; Воздуховод; Без воздуховода; Другой
el: Τύπος απορρόφησης: Πολυχρηστικό; Περιβεβλημένη; Μη περιβεβλημένη; Άλλο
ja: 抽出タイプ: コンバーチブル; ダクト; ダクトレス; その他
it: Tipo di estrazione: Convertibile; Intubata; Senza condotto; Altro
lt-LT: Ištraukimo tipas: Kanalinis; Su ortakiu; Be ortakio; Kita